【裁判字號】    90,上易,655
【裁判日期】    900725
【裁判案由】    竊盜
【裁判全文】
臺灣高等法院高雄分院刑事判決          九十年度上易字第六五五號
    上  訴  人
    即  被  告  丙○○
右上訴人因竊盜案件，不服臺灣高雄地方法院八十九年度易字第三二０四號中華民國
八十九年十二月二十九日第一審判決（起訴案號：臺灣高雄地方法院檢察署八十九年
度偵字第七六六一號），提起上訴，本院判決如左：
      主      文
原判決撤銷。
丙○○竊盜，處有期徒刑陸月，如易科罰金，以佰元折算壹日。
      事      實
一、丙○○曾有侵占、竊盜等犯罪前科（惟不均構成累犯），復甫於民國八十九年二
    月十六日方再因犯竊盜罪經臺灣高等法院判處有期徒刑五月確定；猶不知警惕，
    於八十九年四月一日上午九時三十分許，行經高雄縣六龜鄉新威村三之二號前，
    見乙○○所有車牌號碼為九一四─六七八三號重型機車停放於該處，且鑰匙留於
    該部機車之上，因其並無交通工具代步，竟萌意圖為自己不法所有之犯意，以牽
    行之方式，著手竊取乙○○所有之車牌號碼九一四─六七八三號重型機車。得手
    後欲離去時，經乙○○發現後報警查獲。
二、案經高雄縣警察局六龜分局報請臺灣高雄地方法院檢察署檢察官偵查起訴。
      理      由
一、上訴人即被告丙○○未於審理期日到庭，據其於原審審理中之供述，矢口否認右
    開犯行，辯稱：並未要偷機車，當天伊是去美濃找朋友，因不小心將機車弄倒，
    要將機車扶起來，被害人就說伊在偷車云云；惟查，被告於檢察官偵查時，已自
    承：在四月一日有在六龜新威村偷了一部重型機車，當時是看到鑰匙在車上，所
    以我把機車拖出去，被害人回來我就跑了，大概拖了二、三公尺等語（見偵查卷
    第七頁背面），核與被害人乙○○於警訊中指訴：當時我去找徐清福聊天，就把
    機車停在徐清福之住處即高雄縣六龜鄉新威村三之二號前，丙○○於九時三十分
    許，就到我的機車前張望，就把我的機車拖行三公尺左右，於是我就出來，並叫
    他為什麼牽我的機車，而他就離開現場，逃亡到新威國小前被警方查獲等情節相
    符，被告於檢察官偵查時之自白自可信為真實，其事後翻異前詞，應屬畏罪之語
    ，自無可信之處；此外，復有領結一紙附卷可資佐證。被告犯罪事證甲確，犯行
    堪以認定。
二、核被告丙○○所為，係犯刑法第三百二十條第一項之竊盜罪。又刑法第四十一條
    易科罰金之折算標準，已經總統於九十年一月十日修正公布，同年月十二日生效
    ，修正後之刑法第四十一條第一項，將原刑法第四十一條規定「犯最重本刑為三
    年以下有期徒刑以下之刑之罪，而受六個月以下有期徒刑或拘役之宣告」得易科
    罰金，提高為「犯最重本刑為五年以下有期徒刑以下之刑之罪，而受六個月以下
    有期徒刑或拘役之宣告」，均得為易科罰金。被告行為後法律有變更，且變更後
    之法律較有利於被告，依刑法第二條第一項前段之規定，應適用變更後之裁判時
    法。
三、原審據以論罪科刑，固非無見，惟原審未及審酌刑法第四十一條第一項易科罰金
    之折算標準已經修正公布之事實，為被告得易科罰金之諭知，自有未洽。被告之
    上訴意旨，以原審量刑過重，指摘原判決不當，雖無理由，但原判決既有上開可
    議之處，自仍應由本院將原判決撤銷改判。爰審酌被告曾犯侵占、竊盜罪等前科
    ，復甫於八十九年二月十六日方因竊盜罪經法院判處有期徒刑五月確定，有臺灣
    高等法院被告全國前案紀錄表一份在卷可稽，仍不知痛改前非，以己力透過正當
    管道獲取日常生活所需之交通工具，竟竊取他人機車供作己用，犯罪後又不知醒
    悟，仍執詞否認犯行，態度非佳等一切情狀，量處如主文所示之刑，並諭知易科
    罰金之折算標準。
四、被告經合法傳喚，無正當之理由不到庭，爰不待其陳述逕行判決。
據上論斷，應依刑事訴訟法第三百六十九條第一項前段、第三百七十一條、第三百六
十四條、第二百九十九條第一項前段、刑法第二條第一項前段、第三百二十條第一項
、第四十一條第一項、罰金罰鍰提高標準條例第一條前段、第二條，判決如主文。
本案經檢察官邱榮藏到庭執行職務。
中    華    民    國      九十      年       七       月     二十五   日
                              臺灣高等法院高雄分院刑事第九庭
                                  審判長法官  張甲松
                                        法官  江泰章
                                        法官  任森銓
右正本證甲與原本無異。
不得上訴。
                                      書記官  張文斌
中    華    民    國      九十      年       七       月    二十七    日
附錄：本判決論罪科刑法條：
刑法第三百二十條第一項
意圖為自己或第三人不法之所有，而竊取他人之動產者，為竊盜罪，處五年以下有期
徒刑、拘役或五百元以下罰金。
                                                                   Ｊ


司法院資訊處製作；財團法人民間司法改革基金會備份。
